臺灣臺中地方法院民事判決
110年度訴字第2769號
原      告  新光產物保險股份有限公司

法定代理人  吳昕紘  
訴訟代理人  吳光陸律師              
            郭乃瑩律師
被      告  李炳俊  

上列當事人間請求損害賠償事件，本院於民國111年7月1日言詞
辯論終結，判決如下：
    主      文
一、被告應給付原告新臺幣1,231,671元，及自民國110年11月9
    日起至清償日止，按週年利率百分之5計算之利息。
二、訴訟費用由被告負擔。
三、本判決於原告以新臺幣410,000元為被告供擔保後，得假執
    行。但被告如以新臺幣1,231,671元為原告預供擔保，得免
    為假執行。
    事實及理由
一、被告未於言詞辯論期日到場，核無民事訴訟法第386條各款
    所列情形，爰依原告之聲請，由其一造辯論而為判決。
二、原告主張：
　㈠訴外人台新國際商業銀行股份有限公司（下稱台新銀行）前
    以其所有、機號06756號提款機（下稱甲提款機）為保險標
    的，向原告投保電子設備保險。被告於民國110年1月11日3
    時35分許，駕駛車牌號碼00-0000號自用小貨車駛至位在高
    雄市○○區○○○路0000號之OK便利超商仁武永昌門市前，見該O
    K便利超商未營業且無人看守之際，基於毀損之故意，先徒
    手扳開超商電動門，並進入超商切斷總電源，欲搬運超商內
    台新銀行所有之甲提款機離開，惟因甲提款機重量過重無法
    搬運，被告遂至超商外附近之不詳之自用小貨車上搬運手推
    車至OK便利超商內，另使用拔釘器破壞甲提款機之電源線，
    再使用其攜帶之布猴、束帶及千斤頂等工具將甲提款機搬運
    至手推車上，欲將甲提款機搬運至超商外，搬運途中卻因甲
    提款機不穩而倒在超商內，致甲提款機毀損而不堪使用。
　㈡台新銀行前以其所有、機號71888號自動提款機（下稱乙提款
    機）為保險標的，向原告投保電子設備保險。被告於110年1
    月12日4時20分許，駕駛車牌號碼00-0000號自用小貨車駛至
    位在臺中市○○區○○路000號之OK便利超商前，見該OK便利超
    商未營業且無人看守之際，基於毀損之故意，持拔釘器撬開
    超商電動門門鎖進入超商，復持尖嘴鉗剪斷連結台新銀行所
    有之乙提款機電源線後，使用油壓升降機搬運乙提款機離開
    超商，惟因路面不平，導致乙提款機倒在臺中市○○區○○路00
    0號對面馬路上，致乙提款機受損而不堪使用。
　㈢台新銀行前以其所有、機號10848號自動提款機（下稱丙提款
    機）為保險標的，向原告投保電子設備保險。被告於110年1
    月14日3時17分許，駕駛車牌號碼00-0000號自用小貨車駛至
    位在苗栗縣○○市○○路0段000○000號之OK便利超商前，見該OK
    便利超商未營業且無人看守之際，基於毀損之故意，先打開
    超商外電源箱關閉總電源，復持拔釘器撬開超商玻璃門下方
    門鎖，再徒手扳開超商玻璃門，另使用油壓升降機搬運超商
    內台新銀行所有之丙提款機至車牌號碼00-0000號自用小貨
    車上，得逞後即離開超商，嗣於同日凌晨某時，被告駛至苗
    栗縣後龍鎮新港大橋下空地後，又使用砂輪機破壞丙提款機
    把手及密碼鎖，致丙提款機毀損而不堪使用。
　㈣被告前開故意毀損甲、乙、丙提款機之行為，經本院110年度
    易字第1191號刑事判決認定在案，並致台新銀行分別受有新
    臺幣（下同）409,243元、407,700元、414,728元、合計1,2
    31,671元之損害，嗣原告已依與台新銀行間之保險契約賠付
    台新銀行1,231,671元，依保險法第53條第1項規定，原告自
    得代位台新銀行請求被告賠償前開金額。爰依保險法第53條
    第1項規定、侵權行為法律關係，訴請被告賠償原告1,231,6
    71元。
　㈤並聲明：
　⒈如主文第1項所示。
　⒉願供擔保，請准宣告假執行。
三、被告未於言詞辯論期日到場，亦未提出書狀作何聲明或陳述
    。
四、得心證之理由：
　㈠原告主張之前開事實，業據其提出本院110年度易字第1191號
    刑事判決、代位求償同意書為證（見本院卷第19至55頁），
    並經本院調取本院110年度易字第1191號刑事卷宗核閱無訛
    。被告對於原告主張之前開事實，已於相當時期受合法之通
    知，而於言詞辯論期日不到場，亦未提出準備書狀爭執，依
    民事訴訟法第280條第3項準用第1項規定，視同自認，堪信
    原告上開主張為真正。
　㈡按「因故意或過失，不法侵害他人之權利者，負損害賠償責
    任」；「被保險人因保險人應負保險責任之損失發生，而對
    於第三人有損失賠償請求權者，保險人得於給付賠償金額後
    ，代位行使被保險人對於第三人之請求權；但其所請求之數
    額，以不逾賠償金額為限」，民法第184條第1項前段、保險
    法第53條第1項定有明文。經查，被告故意毀損台新銀行所
    有之甲、乙、丙提款機，致甲、乙、丙提款機不堪使用，被
    告自應對台新銀行負侵權行為損害賠償責任。又台新銀行前
    以甲、乙、丙提款機為保險標的，向原告投保電子設備保險
    ，原告於甲、乙、丙提款機毀損後，已賠付台新銀行合計1,
    231,671元，業如前述，則原告依保險法第53條第1項規定，
    代位台新銀行請求被告賠償甲、乙、丙提款機毀損所受損害
    1,231,671元，即屬有憑。
　㈢末按給付無確定期限者，債務人於債權人得請求給付時，經
    其催告而未為給付，自受催告時起，負遲延責任。其經債權
    人起訴而送達訴狀，或依督促程序送達支付命令，或為其他
    相類之行為者，與催告有同一之效力；遲延之債務，以支付
    金錢為標的者，債權人得請求依法定利率計算之遲延利息；
    應付利息之債務，其利率未經約定，亦無法律可據者，週年
    利率為5％，民法第229條第2項、第233條第1項前段及第203
    條定有明文。本件原告對被告之侵權行為損害賠償債權，為
    無確定給付期限之債權，自應以原告催告請求被告負損害賠
    償責任即起訴狀繕本送達被告之翌日，起算遲延利息。查本
    件起訴狀繕本於110年11月8日送達被告，有送達證書附卷可
    稽（見本院卷第67頁），是依前開說明，原告請求被告給付
    自110年11月9日起至清償日止，按週年利率5％計算之利息，
    自屬有據。
五、綜上所述，原告依據民法第184條第1項前段、保險法第53條
    第1項規定，請求被告給付1,231,671元，及自110年11月9日
    起至清償日止之法定遲延利息，為有理由，應予准許。
六、原告陳明願供擔保，請准宣告假執行，合於法律規定，爰酌
    定相當之擔保金額准許之，併依職權宣告被告免為假執行之
    擔保金額。
七、訴訟費用負擔之依據：民事訴訟法第78條。　　
中　　華　　民　　國　　111 　年　　8 　　月　　5 　　日
                  民事第二庭　審判長法　官  呂麗玉
                                    法　官  江奇峰
                                    法　官  鄭百易
上正本係照原本作成。
如對本判決上訴，須於判決送達後20日內向本院提出上訴狀。如
委任律師提起上訴者，應一併繳納上訴審裁判費。
中　　華　　民　　國　　111 　年　　8 　　月　　5 　　日
                                    書記官 唐振鐙